---
title: "Relatorio de Séries Ipeadata Macro"
author: "Núcleo Estatístico Ipeadata"
date: "`r format(Sys.time(), '%d/%m/%Y')`"
output: 
    rmarkdown::html_document:
      theme: simplex
      df_print: paged
      toc: true
      toc_float: true
---
```{r, echo = FALSE}
knitr::opts_chunk$set(fig.align = 'center')
```

Este relatório consiste em uma visão geral das séries temporais do tipo macroeconômicas que compõem o Ipeadata (<http://ipeadata.gov.br/>).

```{r, results = FALSE, echo = FALSE, warning = FALSE, message = FALSE}
# ------ Lista de pacotes
pacotes <- c('RODBC', 'dplyr', 'magrittr', 'tidyr', 'knitr', 'kableExtra')

# ------ Carregando pacotes
for (i in 1:length(pacotes))
{
  pck <- names(installed.packages()[, 1]) == pacotes[i]
  if (length(names(installed.packages()[, 1])[pck]) == 0) {
    install.packages(pacotes[i], repos = 'http://cran.fiocruz.br/')
  }
  suppressPackageStartupMessages(library(pacotes[i],character.only = TRUE)) 
}
rm(pacotes, i, pck)

# ------ Abrindo conexao
con <- RODBC::odbcConnect(dsn = "ipeadata", uid = "", pwd = "")

# ------ Mae
mae <- 
  RODBC::sqlQuery(con, paste0("SELECT ", 
                              "dbo.SERIES.SERCODIGOTROLL, ",
                              "dbo.SERIES.SERSTATUS, ", 
                              "dbo.SERIES.SERLIBERADA, ", 
                              "dbo.SERIES.SERPRIVATIVA, ", 
                              "dbo.SERIES.TEMID, ", 
                              "dbo.SERIES.FNTID, ", 
                              "dbo.SERIES.SERTIPO, ", 
                              "dbo.SERIES.SERINDGER ", 
                              "FROM dbo.SERIES;")) %>% 
  as_tibble() %>%  
  filter(SERTIPO == 'N') %>% 
  mutate(SERCODIGOTROLL2 = SERCODIGOTROLL) %>% 
  separate(col = 'SERCODIGOTROLL2', into = 'BANCO', sep = "_")

# ------ Fechando conexao
RODBC::odbcClose(con)

# ------ Padronizando
mae$SERCODIGOTROLL <- as.character(mae$SERCODIGOTROLL)
mae$SERLIBERADA <- as.factor(mae$SERLIBERADA)
mae$SERPRIVATIVA <- as.factor(mae$SERPRIVATIVA)
mae$BANCO <- as.factor(mae$BANCO)





# ------ Temas
mae$TEMID <- factor(mae$TEMID, 
                    levels = c("28", "23", "25", "10", "7", "5",
  "2", "8", "81", "24", "37", "38",        
  "11", "29", "18", "12", "19", "6",
  "39", "32", "31", "15", "4", "40",
  "3", "27", "14", "9",	"1", "16",
  "30",	"13",	"41",	"20",	"17",	"33",	
  "26",	"54",	"55",	"63",	"56",	"57",
  "58", "59",	"60",	"80",	"79",	"78"), 
                    labels = c("Agropecuária", "Assistência social", "Avaliação do governo",
                               "Balanço de pagamentos", "Câmbio", "Comércio exterior", "Consumo e vendas",                                    "Contas nacionais", "Contas Regionais", "Correção monetária", "Demografia",
                                "Desenvolvimento humano", "Economia internacional",                                    "Educação", "Eleições", "Emprego", "Estoque de capital", "Finanças públicas", "Financeiras",
                                     "Geográfico", "Habitação", "Indicadores sociais", "Juros", "Mercado de trabalho", "Moeda e crédito",
                                      "Percepção e expectativa", "População", "Preços", "Produção", "Projeções", "Renda", "Salário e renda",
                                     "Saúde", "Segurança Pública", "Sinopse macroeconômica", "Transporte", "Vendas", "Deputado Estadual",
                                      "Deputado Federal", "Eleitorado", "Governador", "Prefeito", "Presidente", "Senador", "Vereador",
                                     "IDHm1991", "IDHm2000", "IDHm2010"))

# ------ Fontes
mae$FNTID <- factor(mae$FNTID, 
                    levels = c("2092078006", "323394154", "378", "547", "384",
                               "36083653", "407", "1347352618", "1700650372",
                               "748520328", "424", "243107374", "98296583",
                               "1842281591", "239155352", "1438016766", "544",
                               "1842744596", "463809858", "381", "1184389689",
                               "1611149327", "236096736", "1333431519", "364",
                               "542350462", "533314505", "510", "390", "239155349",
                               "1333430858", "182606746", "1650971488", "1678619981",
                               "35633143", "1678619626", "545", "405", "1678619735",
                               "98295021", "516", "1904049245", "603335807", "138574035",
                               "2005645694", "378762457", "1357659634", "131968735",
                               "2000043053", "98298095", "1678619927", "2088612456",
                               "542", "548", "1333433217", "2092078007", "1333432004",
                               "306982476", "474103043", "1333080354", "419", "1333084734",
                               "1678619506", "488", "1333089242", "433", "227539092", 
                               "539", "1333430856", "162243178", "1552828063", "428", "497",
                               "231410416", "36083703", "365", "420", "391", "1333360735",
                               "385", "1145113178", "1333430559", "1678619636", "1198638800",
                                "290546545", "1552504139", "268118390", "477", "1333075672",
                               "1574094045", "1671208031", "417", "517", "75492174",
                               "344632916", "1333335497", "1333430842", "371280626", 
                               "1333352062", "394", "380", "389840948", "741191201", "478", 
                               "432", "409", "2005653650", "464200173", "239156299", 
                               "442618574", "1333430857", "464158387", "1711891468",
                               "1678619923","1678619084", "475", "383", "406", "1678619651",
                               "366", "1678620089", "81923816", "372278781", "1678620049",
                               "386", "382218618"), 
                    labels = c("CRU", "Anac", "BNDES/SE", "Procon-SP", "Economist", "Abracal",
                               "IPEA", "IBGE/PNAD Contínua", "RFFSA", "Assembleias", 
                               "ACSP/IEGV", "MTE/Caged", "MPS", "ONS", 
                               "FGV/Conj. Econ. - IGP antigo", "Nemesis", "TSE", "Anatel",
                               "Federal Reserve Board", "Conab/IE", "IBGE/SCN 2010 Anual",
                               "Datasus", "FGV/Conj. Econômica Inativa", "Bacen Outras/SGS",
                               "Abia", "IBGE/IPP", "KOF", "Fundap/Diesp", "Fiesp", 
                               "FGV/Conj. Econ. - IGP", "Bacen/Not. Imp./Moeda", "IBMEC",
                               "EIA", "IBGE/PME", "IBGE/Coagro", "IBGE/PIM-DG", "FNDE",
                               "IBS/ES", "IBGE/PIM-PF", "Fiemg", "Abras", "IBGE/RTSP",
                               "Nasdaq", "Firjan", "IBGE/SCN 2000 Trim.", "Antaq/AEP",
                               "FENABRAVE", "Seade/PED", "IPUMS", "FMI/IFS", "IBGE/PME antiga",
                               "MME", "Valor Econômico", "JP Morgan", "Bacen Outras/BPE",
                               "Caixa Econômica Federal", "Bacen Outras/ISP", "ANTT/AETT",
                               "MDA", "Bacen/BP (BPM6)", "SNIC", "Bacen/Dív. Ext.",
                               "IBGE/PAM", "Anfavea", "Bacen/PII", "Outras fontes", 
                               "IEA", "IBGE", "Bacen/Boletim/Intern.", "Dieese", "OCDE",
                               "FGV/Conj. Econômica", "Min. Fazenda/Cotec", "MTE/Caged", "Anda",
                               "Abinee", "Sobeet", "Fipe", "Bacen/Boletim/Bpantigo",
                               "Eletrobras", "MDIC/SECEX Países", "Bacen/Not. Imp./Set. Ext.",
                               "IBGE/Pimes", "IBGE/SCN 2010 Trim.", "MDS", "Serasa", 
                               "Min. Fazenda/STN", "Min. Fazenda/SRF", "Bacen/BP (BPM5)",
                               "BCB", "IPEA/AEB", "Seab-PR", "Fecomercio SP", "Minagincom", 
                               "OUTFONTE", "Bacen/Boletim/Ativ. Ec.", 
                               "Bacen/Not. Imp./F. Púb.", "MTE/Outras", "Bacen/Boletim/BP",
                               "Funcex", "CNI", "BM&FBovespa", "Funcex/Séries CNAE 1.0",
                               "Min. Fazenda/STN", "ANP", "MDIC/SECEX", "IBGE/SCN 2000 Anual",
                               "Banco Mundial/GEM", "FGV/Conj. Econ.", "Anbima",
                               "Bacen/Boletim/M. Finan.", "Banco Mundial/WDI", "BLS",
                               "IBGE/PMC", "IBGE/SCN Consolidado", "Min. Fazenda/Cotepe",
                               "Dieese", "IBS/IE", "IBGE/PIM-PF antiga", "ABPO", "IBGE/SNIPC",
                               "IBGE/PPM", "CJF", "IBGE/Pop", "Eletros", 
                               "Funcex/Séries antigas"))

# ------ Condicao de exibicao
mae %<>%
  mutate(COND_EXIB = if_else(SERLIBERADA == 0, "Oculta", if_else(SERPRIVATIVA == 1, "Intranet", "Internet")))
```

### Tabela 1: Quantidade de séries por status.

```{r, results = "asis", echo = FALSE, warning = FALSE, message = FALSE, fig.width=6, fig.height=2.5}
A <- data.frame(Quantidade = c(nrow(mae[mae$SERSTATUS == 'A', ]), nrow(mae[mae$SERSTATUS == 'I', ]), nrow(mae)))
row.names(A) <- c('Total de séries ATIVAS', 'Total de séries INATIVAS', 'Total')

knitr::kable(A, caption = '') %>%
kable_styling(full_width = T)

library(plotly)

A2 <- data.frame(TIPO = 'Macroeconômico', Ativas = round(A[1, ]/A[3, ]*100, 2), Inativas = round(A[2, ]/A[3, ]*100, 2))

library(plotly)

# p <- plot_ly(A2, x = ~Ativas, y = ~TIPO, type = 'bar', orientation = 'h', name = 'Ativas',
#         marker = list(color = 'rgba(58, 71, 80, 0.6)',
#                       line = list(color = 'rgba(58, 71, 80, 1.0)',
#                                   width = 3))) %>%
#   add_trace(x = ~Inativas, name = 'Inativas',
#             marker = list(color = 'rgba(217, 217, 217, 0.6)',
#                           line = list(color = 'rgba(217, 217, 217, 1.0)',
#                                       width = 3))) %>%
#   layout(barmode = 'stack',
#          xaxis = list(title = "%"),
#          yaxis = list(title = ""))
# 
# p

### T_col <- function(color, percent = 50, name = NULL) {
#   #	  color = color name
#   #	percent = % transparency
#   #	   name = an optional name for the color
#   ## Get RGB values for named color
#   rgb.val <- col2rgb(color)
#   ## Make new color using input color as base and alpha set by transparency
#   t.col <- rgb(rgb.val[1], rgb.val[2], rgb.val[3],
#                max = 255,
#                alpha = (100-percent)*255/100,
#                names = name)
#   ## Save the color
#   t.col
# }

# plot(0, type = "n", ylim = c(0, 1), xlim = c(0, 100),
#      ylab = "", xlab = "%", axes = F,
#      cex.lab = 1.5, main = "AAA")
# axis(1, seq(0,100,10), labels = seq(0,100,10), cex.axis = 1.5)
# rect(0, .3, A2[, 2], .6, col = t_col('grey30'))
# rect(A2[, 2], .3, 100, .6, col = t_col('grey80'))
# 
### Text(A2[, 2]/2, .45, paste0('Ativas (', A2[, 2], '%)'))
### Text((100 + A2[, 2])/2, .45, paste0('Inativas (', 100 - A2[, 2], '%)'))
```

### Tabela 2: Quantidade de séries por status e banco.

```{r, echo = FALSE, warning = FALSE, message = FALSE}
B <- table(mae$BANCO, mae$SERSTATUS)
C <- data.frame(Ativas = B[, 1], Inativas = B[, 2], Total = B[, 1] + B[, 2])
row.names(C) <- row.names(B)
DT::datatable(C, caption = '',
              options = list(
  language = list(
    info = 'Mostrando de _START_ até _END_ de _TOTAL_ registros',
    search = 'Pesquisar:',
    emptyTable = 'No data available in table',
    infoEmpty = "Mostrando 0 até 0 de 0 registros",
    infoFiltered = "(Filtrados de _MAX_ registros)",
    infoPostFix = "",
    thousands = ".",
    lengthMenu = "_MENU_ resultados por página",
    loadingRecords = "Carregando...",
    processing = "Processando...",
    zeroRecords = "Nenhum registro encontrado",
    paginate = list(previous = 'Anterior', `next` = 'Próximo', 
                    first = "Primeiro", last = "Último"),
    aria = list(sortAscending = ': Ordenar colunas de forma ascendente',
                sortDescending = ": Ordenar colunas de forma descendente")
    
  ),
  pageLength = 5
))
```

### Tabela 3: Quantidade de séries por status e condição de visualização.

```{r, echo = FALSE, warning = FALSE, message = FALSE}
maeA <- subset(mae, mae$SERSTATUS == 'A')
maeI <- subset(mae, mae$SERSTATUS == 'I')

D <- data.frame(Internet = c(nrow(maeA[maeA$COND_EXIB ==  "Internet", ]), 
                             nrow(maeI[maeI$COND_EXIB ==  "Internet", ])), 
                Intranet = c(nrow(maeA[maeA$COND_EXIB !=  "Oculta", ]),
                             nrow(maeI[maeI$COND_EXIB !=  "Oculta", ])), 
                Ocultas = c(nrow(maeA[maeA$COND_EXIB ==  "Oculta", ]), 
                            nrow(maeI[maeI$COND_EXIB ==  "Oculta", ])))

D <- data.frame(D, Total = c(sum(D[1, 2:3]), sum(D[2, 2:3])))
D[3, ] <- c(sum(D[, 1]), sum(D[, 2]), sum(D[, 3]), sum(D[, 4]))
row.names(D) <- c('Ativas', 'Inativas', 'Total')
knitr::kable(D, caption = '') %>%
kable_styling(full_width = T)

```

### Tabela 4: Quantidade de séries por tema e status.

```{r, echo = FALSE, warning = FALSE, message = FALSE}
B <- table(mae$TEMID, mae$SERSTATUS)
B <- B[- as.numeric(which(B[, 1] == 0 & B[ , 2] == 0)), ]
C <- data.frame(Ativas = B[, 1], Inativas = B[, 2], Total = B[, 1] + B[, 2])
row.names(C) <- row.names(B)
DT::datatable(C, caption = '',
              options = list(
  language = list(
    info = 'Mostrando de _START_ até _END_ de _TOTAL_ registros',
    search = 'Pesquisar:',
    emptyTable = 'No data available in table',
    infoEmpty = "Mostrando 0 até 0 de 0 registros",
    infoFiltered = "(Filtrados de _MAX_ registros)",
    infoPostFix = "",
    thousands = ".",
    lengthMenu = "_MENU_ resultados por página",
    loadingRecords = "Carregando...",
    processing = "Processando...",
    zeroRecords = "Nenhum registro encontrado",
    paginate = list(previous = 'Anterior', `next` = 'Próximo', 
                    first = "Primeiro", last = "Último"),
    aria = list(sortAscending = ': Ordenar colunas de forma ascendente',
                sortDescending = ": Ordenar colunas de forma descendente")
    
  ),
  pageLength = 5
))
```

### Tabela 5: Quantidade de séries por tema e condição de visualização.

```{r, echo = FALSE, warning = FALSE, message = FALSE}
# mae$TEMID <- as.character(mae$TEMID)
B <- table(mae$TEMID, mae$COND_EXIB)
C <- data.frame(Internet = B[, 1], Intranet = B[, 1] + B[, 2], Ocultas = B[, 3])
C$Internet <- as.numeric(C$Internet)
C$Intranet <- as.numeric(C$Intranet)
C$Ocultas <- as.numeric(C$Ocultas)
C <- data.frame(C, Total = C[, 2] + C[, 3])
row.names(C) <- row.names(B)
DT::datatable(C, caption = '',
              options = list(
  language = list(
    info = 'Mostrando de _START_ até _END_ de _TOTAL_ registros',
    search = 'Pesquisar:',
    emptyTable = 'No data available in table',
    infoEmpty = "Mostrando 0 até 0 de 0 registros",
    infoFiltered = "(Filtrados de _MAX_ registros)",
    infoPostFix = "",
    thousands = ".",
    lengthMenu = "_MENU_ resultados por página",
    loadingRecords = "Carregando...",
    processing = "Processando...",
    zeroRecords = "Nenhum registro encontrado",
    paginate = list(previous = 'Anterior', `next` = 'Próximo', 
                    first = "Primeiro", last = "Último"),
    aria = list(sortAscending = ': Ordenar colunas de forma ascendente',
                sortDescending = ": Ordenar colunas de forma descendente")
    
  ),
  pageLength = 5
))
```

### Tabela 6: Quantidade de séries por fonte e status.

```{r, echo = FALSE, warning = FALSE, message = FALSE}
B <- table(mae$FNTID, mae$SERSTATUS)
B <- B[- as.numeric(which(B[, 1] == 0 & B[ , 2] == 0)), ]
C <- data.frame(Ativas = B[, 1], Inativas = B[, 2], Total = B[, 1] + B[, 2])
row.names(C) <- row.names(B)
C <- C[order(row.names(B)), ]
DT::datatable(C, caption = '',
              options = list(
  language = list(
    info = 'Mostrando de _START_ até _END_ de _TOTAL_ registros',
    search = 'Pesquisar:',
    emptyTable = 'No data available in table',
    infoEmpty = "Mostrando 0 até 0 de 0 registros",
    infoFiltered = "(Filtrados de _MAX_ registros)",
    infoPostFix = "",
    thousands = ".",
    lengthMenu = "_MENU_ resultados por página",
    loadingRecords = "Carregando...",
    processing = "Processando...",
    zeroRecords = "Nenhum registro encontrado",
    paginate = list(previous = 'Anterior', `next` = 'Próximo', 
                    first = "Primeiro", last = "Último"),
    aria = list(sortAscending = ': Ordenar colunas de forma ascendente',
                sortDescending = ": Ordenar colunas de forma descendente")
    
  ),
  pageLength = 5
))
```

### Tabela 7: Quantidade de séries por fonte e condição de visualização.

```{r, echo = FALSE, warning = FALSE, message = FALSE}
B <- table(mae$FNTID, mae$COND_EXIB)
C <- data.frame(Internet = B[, 1], Intranet = B[, 1] + B[, 2], Ocultas = B[, 3])
C$Internet <- as.numeric(C$Internet)
C$Intranet <- as.numeric(C$Intranet)
C$Ocultas <- as.numeric(C$Ocultas)
C <- data.frame(C, Total = C[, 2] + C[, 3])
row.names(C) <- row.names(B)
DT::datatable(C, caption = '',
              options = list(
  language = list(
    info = 'Mostrando de _START_ até _END_ de _TOTAL_ registros',
    search = 'Pesquisar:',
    emptyTable = 'No data available in table',
    infoEmpty = "Mostrando 0 até 0 de 0 registros",
    infoFiltered = "(Filtrados de _MAX_ registros)",
    infoPostFix = "",
    thousands = ".",
    lengthMenu = "_MENU_ resultados por página",
    loadingRecords = "Carregando...",
    processing = "Processando...",
    zeroRecords = "Nenhum registro encontrado",
    paginate = list(previous = 'Anterior', `next` = 'Próximo', 
                    first = "Primeiro", last = "Último"),
    aria = list(sortAscending = ': Ordenar colunas de forma ascendente',
                sortDescending = ": Ordenar colunas de forma descendente")
    
  ),
  pageLength = 5
))
```

```{r, results = FALSE, echo = FALSE, warning = FALSE, message = FALSE}
txt <- paste0("SELECT p.PERNOME_P,
                      qtd.SERBASE,
                      m.TEMNOME_P,
                      n.FNTNOME_P,
                      qtd.SERCODIGOTROLL,
                      qtd.SERNOME_P,
                      qtd.QtdConsultas,
                      qtd.Posicao
               FROM (SELECT s.PERID, 
                            s.SERID,
                            s.SERCODIGOTROLL,
                            s.SERNOME_P,
                            s.FNTID,
                            s.SERTIPO,
                            s.CATID,
               CASE  
               WHEN s.SERTIPO = 'N' THEN 'Macroeconômico' 
               WHEN s.SERTIPO = 'R' and s.CATID = 1 THEN 'Regional' 
               WHEN s.SERTIPO = 'R' and s.CATID = 2 THEN 'Social' 
               ELSE 'ERRO!' END AS SERBASE,
                                   s.TEMID,
                                   COUNT(*) QtdConsultas,
               RANK() OVER (PARTITION BY s.PERID ORDER BY COUNT(*) DESC) Posicao
               FROM dbo.logconsultaNet con
               INNER JOIN dbo.SERIES s ON con.SERID = s.SERID
               WHERE con.lgchora BETWEEN '", Sys.Date() - 2 * 365, 
                     "' AND '", Sys.Date(), " 23:59:59.997'
               GROUP BY s.PERID,
                        s.SERID,
                        s.SERCODIGOTROLL,
                        s.SERNOME_P,
                        s.FNTID,
                        s.SERTIPO,
                        s.TEMID,
                        s.CATID) qtd
               INNER JOIN dbo.PERIODICIDADES p ON qtd.PERID = p.PERID
               INNER JOIN dbo.TEMA m ON qtd.TEMID = m.TEMID
               INNER JOIN dbo.FONTES n ON qtd.FNTID = n.FNTID
               WHERE qtd.Posicao >= 1
               ORDER BY p.PERID, qtd.Posicao") 

txt <- gsub("\n", " ", txt)

# ------ Abrindo conexao
con <- RODBC::odbcConnect(dsn = "ipeadata", uid = "", pwd = "")

# ------ Mae
acessos <- 
  RODBC::sqlQuery(con, txt) %>% 
  as_tibble() %>% 
  filter(SERBASE == 'Macroeconômico') %>% 
  mutate(SERCODIGOTROLL2 = SERCODIGOTROLL) %>% 
  separate(col = 'SERCODIGOTROLL2', into = 'BANCO', sep = "_") %>% 
  select(PERNOME_P, SERCODIGOTROLL, SERNOME_P, QtdConsultas, BANCO) %>% 
  arrange(desc(QtdConsultas))

# ------ Fechando conexao
RODBC::odbcClose(con)

acessosBanco <- 
  acessos %>% 
  group_by(BANCO) %>% 
  summarise(QtdConsultasTotal = sum(QtdConsultas), n = n()) %>% 
  mutate(QtdConsultasMedia = QtdConsultasTotal/n) %>% 
  arrange(desc(QtdConsultasTotal))
```

### Tabela 8: Quantidade de acessos por banco (últimos 2 anos correntes).

```{r, echo = FALSE, warning = FALSE, message = FALSE}
D <- data.frame(Consultas = acessosBanco$QtdConsultasTotal)
row.names(D) <- acessosBanco$BANCO

DT::datatable(D, caption = '',
             options = list(
  language = list(
    info = 'Mostrando de _START_ até _END_ de _TOTAL_ registros',
    search = 'Pesquisar:',
    emptyTable = 'No data available in table',
    infoEmpty = "Mostrando 0 até 0 de 0 registros",
    infoFiltered = "(Filtrados de _MAX_ registros)",
    infoPostFix = "",
    thousands = ".",
    lengthMenu = "_MENU_ resultados por página",
    loadingRecords = "Carregando...",
    processing = "Processando...",
    zeroRecords = "Nenhum registro encontrado",
    paginate = list(previous = 'Anterior', `next` = 'Próximo', 
                    first = "Primeiro", last = "Último"),
    aria = list(sortAscending = ': Ordenar colunas de forma ascendente',
                sortDescending = ": Ordenar colunas de forma descendente")
    
  ),
  pageLength = 5
))
```

### Tabela 9: Quantidade de séries geradas.

```{r, echo = FALSE, warning = FALSE, message = FALSE}
E <- data.frame(Quantidade = sum(mae$SERINDGER == 'Gerada', na.rm = TRUE))
row.names(E) <- c('Geradas')

knitr::kable(E, caption = '') %>%
kable_styling(full_width = T)
```

### Tabela 10: Quantidade de séries automatizadas.

```{r, echo = FALSE, warning = FALSE, message = FALSE}
library(ipeadataRio)
g1 <- 
  ipeadataRio::series.automaticas %>% 
  group_by(tipo) %>% 
  summarize(qtd_tipo = length(codtroll))
G <- data.frame(Quantidade = c(g1$qtd_tipo, sum(g1$qtd_tipo)))
row.names(G) <- c(as.character(g1$tipo), 'Total')

knitr::kable(G, caption = '') %>%
kable_styling(full_width = T)
```


### Gráfico 2: Quantidade de dias de atraso no Ipeadata.

```{r, echo = FALSE, warning = FALSE, message = FALSE, fig.width = 7.5, fig.height = 3.75}
atrasos %<>% 
  dplyr::mutate(data0 = as.Date(data0)) %>% 
  dplyr::arrange(data0) %>% 
  dplyr::mutate(atraso_macro = as.numeric(atraso_macro)) %>% 
  dplyr::filter(data0 >= as.Date('2019-01-01'))

atrasos <- merge(data.frame(data0 = seq(as.Date("2019-01-01"), Sys.Date() - 1, by = '1 day')),
                 atrasos, by = 'data0', all = TRUE)

atrasosts <- xts(atrasos$atraso_macro, order.by = atrasos$data0, tz="GMT")

dygraph(atrasosts, ylab = "Quantidade de dias de atraso") %>%
   dySeries("V1", label = "Dias de atraso") %>%
  dyBarChart() %>%
  dyOptions(fillGraph = TRUE, fillAlpha = 0.4, colors = "#d9240e") %>%
  dyRangeSelector()
```
#